【裁判字號】    89,交聲,476
【裁判日期】    900911
【裁判案由】    違反道路交通管理處罰條例聲明異議
【裁判全文】
臺灣臺北地方法院交通事件裁定                    八十九年度交聲字第四七六號
    異議人即
    受處分人  甲○○
右列受處分人因違反道路交通管理處罰條例案件，對於臺北市交通事件裁決所中華民
國八十九年八月廿九日所為之裁決( 原處分案號：北市裁三字第裁22-ABU188086號 )
聲明異議，本院裁定如左：
        主      文
異議駁回。
        理      由
一、按「道路交通安全規則」第二條第一項第一款及「道路交通管理處罰條例」第三
    條第八款均明文規定該等有關道路交通管理法規所指之「汽車」均包含「機器腳
    踏車」。又「道路交通安全規則」第一百十四條第二款規定「汽( 機 )車駕駛人
    有飲酒後其吐氣所含酒精成份超過每公升0.25毫克以上之情形者，不得駕車」，
    如汽( 機 )車駕駛汽( 機 )車有酒精濃度過量情形者，處新臺幣六千元以上一萬
    二千元以下罰鍰，並當場禁止其駕駛及吊扣其駕駛執照六個月，修正前「道路交
    通管理處罰條例」三十五條第一項第一款及第六十三條第一項第三款則有處罰規
    定( 「道路交通管理處罰條例」第三十五條雖於九十年一月十七日總統令修正公
    布，提高罰鍰金額至新臺幣一萬五千元以上六萬元以下，並當場禁止其駕駛及吊
    扣其駕駛執照一年，自同年六月一日起施行，惟因交通違規裁罰案件之性質，係
    道路交通主管機關本於職權就個別交通違規行為所為裁罰之決定而對外直接發生
    法律效果之單方行政行為，按實體從舊程序從新原則，本件仍應適用行為時即修
    正前之「道路交通管理處罰條例」，併此敘明( 行政法院五十六年度判字第八十
    一號判例參照 )。
二、本件受處分人即異議人甲○○於八十九年七月十四日凌晨零時十分許，駕駛一輛
    車牌AYH-715 號重型機器腳踏車，沿「忠孝橋」機車引道自臺北市往臺北縣三重
    市方向( 即由東往西方向 )行駛，途經「忠孝橋」中央，為臺北市政府警察局交
    通警察大隊直屬第三分隊執勤員警丁國煒攔停檢測其吐氣所含酒精成份達每公升
    0.31毫克，以其有違反行為時「道路交通管理處罰條例」第三十五條第一項第一
    款規定之行為而掣單( 北市警交大字第ABU188086 號 )當場舉發並指定應到案日
    期( 八十九年七月廿九日 )交予受處分人收受。受處分人於前揭指定應到案日期
    前向原處分機關申訴。原處分機關請舉發單位調查結果，仍認受處分人確有前揭
    駕駛機車酒精濃度過量之事實，原處分機關即依「道路交通管理處罰條例」第三
    十五條第一項第一款規定從輕裁處新臺幣六千元罰鍰並吊扣其駕駛執照六個月。
三、訊據受處分人甲○○雖不否認其於前揭時地駕駛車牌AYH-715 號重型機器腳踏車
    為警攔停檢測吐氣所含酒精成份每公升0.31毫克之事實，惟辯稱略以：執勤員警
    應在距離其喝最後一口酒十五分鐘才能檢測其吐氣所含酒精成份，且其為警攔檢
    前僅喝罐裝啤酒一罐而已，執勤員警曾告知檢測器有誤差云云。經查：
    (一)本件受處分人既就其於前揭時地駕駛車牌AYH-715 號重型機器腳踏車為警攔
        停檢測前，確曾有飲酒之事實供承不諱，且其為警攔停檢測吐氣所含酒精成
        份達每公升0.31毫克，亦有酒精成份測試表一紙在卷可稽。
    (二)況查受處分人甲○○係領有駕駛執照之駕駛人，其就「道路交通安全規則」
        第一百十四條第二款「汽車駕駛人有飲酒後其呼氣所含酒精成份超過每公升
        0.25毫克以上之情形者，不得駕車」之規定，自應知之甚稔。證人( 舉發員
        警 )丁國煒於本院調查中到庭具結，就受處分人駕駛該輛車牌AYH-715 號重
        型機器腳踏車於前揭時地為警攔停檢測時，身上有濃烈酒味等情證述綦詳，
        載明筆錄在卷可稽。受處分人空言否認，所辯無非係卸責之詞，不足採信。
        本件受處分人駕駛車牌AYH-715 號重型機器腳踏車有酒精濃度過量之事實，
        洵堪信為真實。從而原處分機關依行為時「道路交通管理處罰條例」第三十
        五條第一項第一款規定裁處新臺幣六千元罰鍰及吊扣駕駛執照六個月，核無
        不合。本件聲明異議為無理由，應予駁回。
據上論斷，應依道路交通案件處理辦法第十九條，裁定如主文。
中      華      民      國    九    十    年      九      月    十一    日
                          臺灣臺北地方法院交通法庭
                                  法  官  鍾      華
右正本證明與原本無異。
如不服本裁定，應於裁定送達後五日內向本院提出抗告狀。
                                  書記官  黃  繡  琴
中      華      民      國    九    十    年      九      月    十一    日


司法院資訊處製作；財團法人民間司法改革基金會備份。
